【裁判字號】    97,台上,5603
【裁判日期】    971106
【裁判案由】    違反毒品危害防制條例
【裁判全文】
最高法院刑事判決            九十七年度台上字第五六０三號
上  訴  人  甲○○
上列上訴人因違反毒品危害防制條例案件，不服台灣高等法院台
南分院中華民國九十七年九月一日第二審判決（九十七年度上訴
字第九六０號，起訴案號：台灣台南地方法院檢察署九十七年度
毒偵字第三九七號），提起上訴，本院判決如下：
    主  文
上訴駁回。
    理  由
按刑事訴訟法第三百七十七條規定，上訴於第三審法院，非以判
決違背法令為理由，不得為之。是提起第三審上訴，應以原判決
違背法令為理由，係屬法定要件。如果上訴理由書狀並未依據卷
內訴訟資料，具體指摘原判決不適用何種法則或如何適用不當，
或所指摘原判決違法情事，顯與法律規定得為第三審上訴理由之
違法情形，不相適合時，均應認其上訴為違背法律上之程式，予
以駁回。又「不服地方法院之第一審判決而上訴者，應向管轄第
二審之高等法院為之（第一項）。上訴書狀應敘述具體理由（第
二項）。上訴書狀未敘述上訴理由者，應於上訴期間屆滿後二十
日內補提理由書於原審法院。逾期未補提者，原審法院應定期間
先命補正（第三項）。」刑事訴訟法第三百六十一條定有明文。
再第二審法院認為上訴書狀未敘述理由或上訴有不合法律上之程
式之情形者，應以判決駁回之；但其情形可以補正而未經原審法
院命其補正者，審判長應定期間先命補正，同法第三百六十七條
規定甚明。而所謂「具體理由」，係指須就不服之判決為具體之
指摘而言，如僅泛稱原判決認事用法不當或採證違法、判決不公
等，均非具體理由。至於理由之具體與否係由第二審法院審查。
本件上訴人甲○○因違反毒品危害防制條例案件，經第一審法院
論上訴人以施用第一級毒品罪，累犯，處有期徒刑八月。上訴人
不服第一審判決，具狀提起上訴，僅略謂：上訴人因毒品危害防
制案件經第一審法院以簡式審判程序判刑，犯錯受罰理所當然，
請念在上訴人犯後甚具悔意，坦承犯錯，給予上訴人自新機會從
輕量刑等詞。原審因認其上訴理由並未依據卷內既有訴訟資料或
提出新事證，具體指摘第一審判決關於認定事實、證據取捨、適
用法律及量刑，有何違法或不當之處，不合上訴之法定要件，應
予駁回等情，依刑事訴訟法第三百六十七條前段、第三百七十二
條規定，不經言詞辯論，判決駁回上訴人該部分在第二審上訴。
揆諸前揭說明，於法尚無不合。上訴意旨略稱：（一）上訴人係
於民國九十七年一月七日下午三時五十分，在台南縣佳里鎮萊茵
汽車旅館二０五號房內施用第一級毒品海洛因，而非台南市○○
路威尼斯汽車旅館六０一號房。上訴人於第一審審理時即陳明，
然原判決仍未正確記載而有違誤。（二）台南縣警察局刑事警察
大隊警員於九十七年一月七日下午三時五十分，以「臨檢」方式
，對前揭萊茵汽車旅館二０五號房違法執行搜索，又警員未將在
場五人全部帶回警局，僅將上訴人及上訴人之妻帶回，於法均屬
有違。（三）上訴人未受合法通知即被帶至警局詢問，有違刑事
訴訟法第七十一條之一第一項規定。警詢時警察一再向上訴人施
以利誘，使上訴人配合指證及採尿，併違反同法第九十八條規定
等語。經核上訴意旨，並未針對原判決所為其上訴不合法之論斷
及據此適用之法律，依據卷內訴訟資料具體指明究竟如何違背法
令，而僅就犯罪地點，再為單純之事實爭辯，或指摘警察人員辦
理本件之程序如何違法，難認已符合首揭法定之第三審上訴要件
。其上訴為違背法律上之程式，應予駁回。
據上論結，應依刑事訴訟法第三百九十五條前段，判決如主文。
中    華    民    國  九十七  年   十一   月    六    日
                      最高法院刑事第十庭
                          審判長法官  邵  燕  玲
                                法官  李  伯  道
                                法官  孫  增  同
                                法官  李  英  勇
                                法官  林  錦  芳
      本件正本證明與原本無異
                                      書  記  官
中    華    民    國  九十七  年   十一   月    十    日
                                                      K


司法院資訊處製作；財團法人民間司法改革基金會備份。
